# 在建工程转固定资产

提问人：arvin_lirui 时间：2017-06-06 11:12:22
你好陈老师，工程系统建设，没有取得所有工程发票，但已经完工并达到预定可使用状态，是否可以转入固定资产？

回答人：chenyiwei
应依据合同价款、工程概预算等可用信息，对工程总成本进行合理的暂估，按暂估价转入固定资产，到决算后再对暂估入账价值进行调整。